【裁判字號】    89,易,836
【裁判日期】    890831
【裁判案由】    恐嚇取財等
【裁判全文】
臺灣彰化地方法院刑事判決                          八十九年度易字第八三六號
    公  訴  人  臺灣彰化地方法院檢察署檢察官
    被      告  甲○○
右列被告因恐嚇取財等案件，經檢察官提起公訴（八十八年度偵字第八０四一號），
本院判決如左：
        主    文
甲○○幫助意圖為自己不法之所有，以恐嚇使人將本人之物交付，累犯，處有期徒刑
肆月。
      事    實
一、甲○○曾於民國八十四年間因竊盜案件，經法院判處有期徒八月確定，甫於八十
    五年四月十三日執行完畢。猶不知悔改，於八十七年二月間，明知其所有之泛亞
    銀行南屯分行，帳號000000000000號帳戶如賣與他人，有可能遭他
    人將之做為竊鴿勒贖之用，仍本於幫助他人竊盜及恐嚇取財之不確定故意，在台
    中市○○路○段將上開帳戶之存摺、提款卡、印章及其本人之身分證影本以新台
    幣（下同）三千元之代價賣與綽號「小李」之真實姓名年籍不詳之成年男子。上
    開帳戶嗣於八十七年十月二十一日經他人於彰化縣轄內竊取乙○○所有放飛訓練
    之賽鴿乙隻後，打電話至乙○○家中要求乙○○需匯款一千五百元至前揭帳戶內
    ，否則將不放回鴿子，乙○○因而心生畏懼依指示匯入款項至前揭帳戶。甲○○
    嗣經警循線查獲。
二、案經彰化縣警察局北斗分局報請台灣彰化地方法院檢察署檢察官偵查起訴。
    理      由
一、訊據被告甲○○固不否認有將上開帳戶之存摺、提款卡、印章及身分證影本賣與
    他人之事實，惟矢口否認知悉該帳戶遭他人持之做為擄鴿勒贖之用，辯稱：因當
    初賣戶頭時對方說他的帳戶被凍結，所以要用我的戶頭去存錢，我沒有想到對方
    竟拿去做違法之事云云。經查：被告甲○○將上開帳戶之存摺、提款卡、印章及
    身分證影本賣與他人之事實，除據被告坦承不諱外，並經證人即當時在場之王啟
    悅結證屬實，而被害人乙○○確有匯入一千五百元於上開帳戶，亦經被害人乙○
    ○於警訊中陳述明確，並有泛亞銀行南屯分行函附之上開帳戶資金往來資料在卷
    可佐。衡諸常情，一般人如有正當用途，自係使用自己之帳戶，何需花錢購買不
    認識之他人帳戶，是被告在將上開帳戶賣與他人時，即應知該帳戶有可能遭他人
    將之做為竊鴿勒贖之用，惟其仍將上開帳戶賣與他人，足見其有不論該帳戶是否
    遭他人做為竊鴿勒贖之用，均將予以幫助之不確定故意至明，是以被告所辯顯係
    事後卸責之詞，不足採信，本件事證已臻明確，被告犯行堪予認定。
二、核被告所為，係幫助犯刑法第三百二十條第一項之竊盜罪及同法第三百四十六條
    第一項之恐嚇取財罪。被告所犯上開二罪間，有方法結果之牽連關係，應依牽連
    犯之規定，從一重之恐嚇取財罪處斷。查被告曾於八十四年間因竊盜案件，經法
    院判處有期徒八月確定，甫於八十五年四月十三日執行完畢，此有台灣彰化地方
    法院檢察署刑案資料查註紀錄表在卷可稽，其於受有期徒刑執行完畢五年以內再
    犯有期徒刑以上之本罪，為累犯，應依法加重其刑。又被告以幫助之意思參與犯
    罪，為幫助犯，爰依刑法第三十條第二項之規定，減輕其刑。爰審酌被告之素行
    、犯罪之動機、目的、手段、所生之危害、犯罪後之態度等一切情狀，量處如主
    文所示之刑。
據上論斷，應依刑事訴訟法第二百九十九條第一項前段，刑法第三百二十條第一項、
第三百四十六條第一項、第三十條第二項、第四十七條、第五十五條，罰金罰鍰提高
標準條例第一條前段，判決如主文。
本案經檢察官黃鼎鈞到庭執行職務。
中      華      民      國    八十九    年      八      月    三十一    日
                                    臺灣彰化地方法院刑事第二庭
                                        法      官  石  馨  文
右正本證明與原本無異。
如不服本判決，應於判決送達後十日內向本院提出上訴狀（須附繕本）。
                                        法院書記官  王  振  州
中      華      民      國    八十九    年      九      月      七      日
刑法第三百二十條
意圖為自己或第三人不法之所有，而竊取他人之動產者，為竊盜罪，處五年以下有期
徒刑、拘役或五百元以下罰金。
意圖為自己或第三人不法利益，而竊佔他人之不動產者，依前項之規定處斷。
前二項之未遂犯罰之。
刑法第三百四十六條
意圖為自己或第三人不法之所有，以恐嚇使人將本人或第三人之物交付者，處六月以
上五年以下有期徒刑，得併科一千元以下罰金。
以前項方法得財產上不法之利益或使第三人得之者，亦同
前二項之未遂犯，罰之。


司法院資訊處製作；財團法人民間司法改革基金會備份。
